【裁判字號】    98,交聲,182
【裁判日期】    980116
【裁判案由】    聲明異議
【裁判全文】
臺灣臺中地方法院交通事件裁定         98年度交聲字第182號
                                     98年度交聲字第183號
                                     98年度交聲字第184號
                                     98年度交聲字第185號
                                     98年度交聲字第186號
                                     98年度交聲字第187號
原處分機關  交通部公路總局臺中區監理所
異  議  人
即受處分人  甲○○
上列受處分人因違反道路交通管理處罰條例案件，對於原處分機
關交通部公路總局臺中區監理所中華民國97年12月23日所為之處
分（原處分：中監違字第裁60-ZCQ018451號、第裁60-ZCQ018448
號、第裁60-ZBP029902號、第裁60-ZBQ019100號、第裁60-ZBP02
9900號、第裁60-ZBQ019099號），聲明異議，本院裁定如下：
    主  文
異議均駁回。
    理  由
一、按受處分人，不服第8 條主管機關所為之處罰，得於接到裁
    決書之翌日起20日內，向管轄地方法院聲明異議。道路交通
    管理處罰條例第87條定有明文。又交通法庭認聲明異議無理
    由者，應以裁定駁回之。道路交通案件處理辦法第12條、第
    19條亦分別定有明文。
二、異議意旨略以：因當初購買7966-UA前車主車上裝有e通機，
    但因此部車是買來給鄉下父親使用，所以於97年8 月24日我
    向父親借車送友人到桃園機場，經過收費站時看到車上裝有
    e通機，又找不到車上機（OUB）所以想說先通過電子收費站
    ，再於事後補繳通行費即可，隔日補繳通行費及詢問家人才
    知之前未辦理e通機過戶也未重辦申裝e通機，所以才會連續
    通過6站電子收費站，此行是誤認為車上已裝有e通機才會連
    續通過電子收費站，並非故意通過，請查明云云。
三、原處分則以：緣第7966-UA號車分別於97年8月24日7時50分
    、4時4分、6時26分、7時23分、5時1分、4時28分，因行駛
    高速公路，於駛進收費站繳費時，未依標誌指示過站繳費，
    經內政部警政署國道公路警察局依道路交通管理處罰條例第
    33條第3項逕行舉發，異議人即受處分人甲○○於97年12月1
    日提出陳述單，經交通部臺灣區○道○○○路局造橋收費站
    以97年12月10日高橋稽字第0970002134號函復略以「台端車
    號7966-UA於97年8月25日申裝e通機，惟違規行為在前（8
    月24日），高速公路局依道路交通管理處罰條例執行公權力
    ，歉難同意免罰... 」，原處分機關以上開函文、舉發通知
    單，認異議人所有該車於前揭時間、地點違規屬實，依違反
    道路交通管理處罰條例第33條第3項規定，分別裁處罰鍰新
    臺幣800元、800元、800元、800元、800元、800元等語（到
    案期限係97年11月26日，本案裁決日期係97年12月23日）。
四、本院認：
  (一)按汽車行駛於高速公路、快速公路或設站管制之道路，不遵
    使用限制、禁止、行車管制及管理事項之管制規則而有下列
    行為者，處汽車駕駛人新臺幣3千元以上6千元以下罰鍰：一
    、行車速度超過規定之最高速限或低於規定之最低速限。二
    、未保持安全距離。三、未依規定行駛車道。四、未依規定
    變換車道。五、站立乘客。六、不依規定使用燈光。七、違
    規超車、迴車、倒車、逆向行駛。八、違規減速、臨時停車
    或停車。九、未依規定使用路肩。十、未依施工之安全設施
    指示行駛。十一、裝置貨物未依規定覆蓋、捆紮。十二、不
    繳交通行費闖越收費站。十三、未依標誌、標線、號誌指示
    行車。十四、進入或行駛禁止通行之路段。十五、連續密集
    按鳴喇叭、變換燈光或其他方式迫使前車讓道。十六、行駛
    中向車外丟棄物品或廢棄物。除前二項外，其他違反管制規
    定之行為，處駕駛人新臺幣6百元以上1千2百元以下罰鍰。
    道路交通管理處罰條例第33條第1項、第3項分別定有明文。
    又汽車行駛高速公路，於駛進收費站前，應依標誌指示預為
    減速慢行，並依規定標誌、標線、號誌指示或交通勤務警察
    指揮順序行駛過站繳費。高速公路及快速公路交通管制規則
    第23條亦定有明文。
  (二)查異議人對其明知車號7966-UA號自小客車並未裝設電子收
    費接收設備車上機（OUB），仍於97年8月24日4時4分、4時
    28分、5時1分、6時26分、7時23分、7時50分，駕駛上開違
    規車輛連續通過后里收費站、造橋收費站、楊梅收費站、楊
    梅收費站、造橋收費站、后里收費站之電子收費車道，經內
    政部警政署國道公路警察局員警分別以公警局交字第ZCQ018
    448號、第ZBQ019099號、第ZBP029900號、第ZBP029902號、
    第ZBQ019100號、第ZCQ018451號舉發違反道路交通管理事件
    通知單予以舉發之事實，坦承不諱，且有上開舉發通知單6
    張、交通部臺灣區○道○○○路局電子收費違規車輛單一案
    件送件明細表及所附照片等在卷可稽，異議人上開違規事實
    ，洵堪認定。經核本件異議人於上開時間、地點，駕駛未裝
    設電子收費設備（OUB）之違規車輛，通過上開電子收費車
    道，其違規事證明確。復按異議人自承其經過收費站時看到
    車上裝有e通機，但卻找不到車上機（OUB），所以想先通過
    電子收費站再行事後補繳，所以才會連續通過6站電子收費
    站等語，足見其對於以未裝設電子收費設備之車輛通過電子
    收費車道之事實，於事先已有所預見，並有意使其發生，亦
    即其具有故意甚明（異議人於97年8月25日始申裝e通機），
    是其前開所辯，無非推諉之詞，並不足採，原處分機關就異
    議人上開6次違規行為，依道路交通管理處罰條例第33條第3
    項分別裁處異議人罰鍰各新臺幣800元之處分，並無不當，
    應予維持，本件異議為無理由，應予駁回。
據上論斷，應依道路交通案件處理辦法第19條，裁定如主文
中    華    民    國    98    年    1     月    16    日
                              交通法庭法  官  林世民
以上正本證明與原本無異
如不服本裁定應於送達後5日內向本院提出抗告狀
                                      書記官  紀俊源
中    華    民    國    98    年    1     月    16    日


司法院資訊處製作；財團法人民間司法改革基金會備份。
